MITZI LETICIA PENIERES

55 2701 9364 | mitzi.penieres@gmail.com | Benito Juárez, CDMX

LinkedIn: https://www.linkedin.com/in/mitzi-penieres-6866b572/

Sobre mi

Psicóloga con más de 15 años de experiencia liderando funciones estratégicas de Recursos Humanos en industrias de entretenimiento y retail. Especializada en Atracción de Talento ejecutivo y corporativo, Desarrollo Organizacional y Capacitación. He liderado equipos multidisciplinarios, implementado procesos de eficiencia operativa y diseñado programas de alto impacto en talento, clima y cultura. Experta en SAP, gestión por indicadores y proyectos de transformación organizacional.

Areas de experiencia

Atracción de Talento y Selección:

- Reclutamiento de perfiles operativos, administrativos y ejecutivos (incluyendo alta dirección)
- Entrevistas por competencias y aplicación de psicometría

Desarrollo Organizacional y Cultura:

- Diseño de planes de carrera y sucesión
- Programas de clima, competencias y cultura organizacional

Capacitación y Formación:

- DNC con metodologías innovadoras (LEGO)
- Coordinación de talleres, cursos y formación de instructores

Gestión de RH y Administración:

- Administración de personal, relaciones laborales y SAP
- Generación y seguimiento de KPIs e indicadores de gestion

Experiencia Profesional

GRUPO CIE / MÉXICO GP | Junio 2016 – Actual

Coordinadora Sr. de Recursos Humanos

- Responsable de coordinar y supervisar todo proceso de reclutamiento y selección estratégico de inicio a fin para puestos ejecutivos, gerenciales y administrativos en distintas unidades de negocio.
- Actualización y creación de poliíticas y procedimientos
- Implementación del modelo de onboarding y encuestas de permanencia, reduciendo la rotación en un 15%.
- Diseño e implementé el Programa de Nuevos Talentos, contribuyendo a la promoción interna del 30% de los perfiles clave.
- Administración de presupuesto del área
- Gestión de planes de sucesión y programas de capacitación
- Indicadores

El Palacio de Hierro | Febrero 2009 - Mayo 2016

Asesora Sr. de Reclutamiento y Capacitación

- Responsable del proceso de inducción e impartición de cursos de habilidades técnicas y personales.
- Participación en implementación de SAP como agente de cambio.
- Reclutamiento de plantilla operativa, administrative.
- Apoyo a nuevas aperturas y coordinación de eventos corporativos.
- Aplicación de pruebas psicométricas (Psycowin), entrevistas de salida y actualización de expedientes.

Formación Académica

Licenciatura en Psicología

Universidad Latinoamericana | 2004 – 2008 | Título

Diplomado en Gestión Estratégica del Capital Humano

Universidad Latinoamericana | 2019 – 2020

Formación Complementaria

- Diplomado en Grafología
- Taller de Desarrollo Organizacional Eficaz
- Employer Branding
- DNC con Metodología LEGO